【裁判字號】    89,易,301
【裁判日期】    890229
【裁判案由】    賭博
【裁判全文】
臺灣臺南地方法院刑事判決                          八十九年度易字第三一號
    公  訴  人  臺灣台南地方法院檢察署檢察官
    被      告  乙○○
                甲○○
右列被告等因賭博案件，經檢察官提起公訴（八十八年度偵字第一一二九六號），本
院判決如左：
    主  文
乙○○共同以賭博為常業，處有期徒刑陸月，如易科罰金，以參佰元折算壹日。
甲○○共同以賭博為常業，處有期徒刑肆月，如易科罰金，以參佰元折算壹日。緩刑
貳年。
扣案賭博性電動機具壹拾參台（含飛艇肆台、滿貫大亨玖台，ＩＣ板拾塊）及賭資新
台幣壹萬陸仟玖佰參拾元均沒收。
    事  實
一、乙○○恃賭為生，自民國八十八年六月底某日起，在台南縣歸仁鄉○○村○○路
    ○段六五二號公眾得出入之「雙星保齡球館」內，擺設賭博性電玩機具「飛艇」
    四台、「滿貫大亨」九台與不特定之顧客賭博財物，並以此為常業。乙○○並商
    請友人之女兒甲○○，與其共同基於常業賭博之犯意聯絡，負責兌換賭金。該等
    電玩「滿貫大亨」係以新台幣（下同）十元開分一分，「飛艇」係以十元開十分
    ，由賭客押注一至十分與機具對玩，如押中則可得不等倍數之分數，不玩時並可
    將所贏之分數以一比十或一比一之比例兌換現金，如未押中則分數概歸機具所有
    。嗣於同年九月七日二十時三十分許，在前揭地點，適有賭客高章鵬、吳連順、
    郭明營、林根、林安順正把玩「飛艇」電玩機具，林文章正把玩「滿貫大亨」電
    玩機具，為警當場查獲，並扣得上開賭博性電玩機具十三台（含飛艇四台、滿貫
    大亨九台，ＩＣ板十塊）及機具內之賭資一萬六千九百三十元。
二、案經台南縣警察局歸仁分局報請台灣台南地方法院檢察署檢察官偵查起訴。
    理  由
一、訊據被告乙○○對於右揭時地擺設賭博性電動機具之事實供承不諱，並有當場扣
    得之賭博性電動機具十三台（含滿貫大亨九台、飛艇四台，ＩＣ板十塊）及機具
    內之賭資一萬六千九百三十元可資佐證。另訊之被告甲○○固坦承其有替客人兌
    換現金等情屬實，惟辯稱：伊父親與乙○○熟識，伊係因乙○○店內人多，才偶
    爾至該處幫忙並未支領薪資云云。惟查：按共同正犯之成立，祇須行為人間有犯
    意聯絡及行為分擔，即屬成立，既不問犯罪意思起自何人，亦不必各個階段犯行
    均經參與，俱應於犯意聯絡之範圍內負全部犯罪事實之刑責，最高法院著有八十
    四年度台非字第一七二號判決可資參照。本件被告甲○○不止一次為賭客兌換賭
    金之事實，業據證人即賭客高章鵬、郭明營、林文章等人於偵訊時供述屬實，同
    案被告乙○○亦於本院審理時坦認查獲當天有請被告甲○○幫忙換兌換現金等語
    ，則被告甲○○雖祇分擔實施常業賭博罪行為中之「在場為賭客兌換現金」部分
    犯行，惟既與實施常業賭博犯罪行為之被告乙○○對全部犯罪事實均在其犯意聯
    絡範圍之內，依前開最高法院判法意旨之說明，應對全部犯罪事實負共同正犯之
    刑責。是被告甲○○雖以未支領任何薪資云云置辯，亦無足卸免其刑責。又被告
    乙○○於偵查中自承渠自八十八年六月底即以上開電動機具營利，而於查獲當日
    從現場擺設上開賭博性電動機具中即取出一萬六千九百三十元，顯見每日收入頗
    為豐厚，是被告乙○○係以賭博為謀生之主要職業，亦堪論斷。本件事證明確，
    被告等犯行堪以認定。
二、核被告二人所為，係犯刑法第二百六十七條之以賭博為常業罪。被告二人就上開
    犯行間，有犯意聯絡及行為分擔，均應論共同正犯。爰審酌被告犯罪之動機、目
    的、手段、所得之利益及犯罪後態度等一切審理中各量處如主文所示之刑，並諭
    知易科罰金之折算標準，以資懲儆。又被告甲○○前未曾受有期徒刑以上刑之宣
    告，有台灣台南地方法院檢察署刑案資料查註紀錄表在卷可憑，其經此教訓後，
    應知所警惕，信無再犯之虞，本院因認所宣告之刑以暫不執行為適當，併諭知緩
    刑二年，以勵自新。。扣案之賭博性電動機具十三台（含滿貫大亨九台、飛艇四
    台，ＩＣ板十塊）及賭資一萬六千九百三十元，分別為當場賭博之器具與在賭檯
    之財物，併依刑法第二百六十六條第二項之規定宣告沒收。
據上論斷，應依刑事訴訟法第二百九十九條第一項前段，刑法第二十八條、第二百六
十七條、第四十一條、第七十四條第一款、第二百六十六條第二項，罰金罰鍰提高標
準條例第一條前段、第二條，判決如主文。
本案經檢察官柯怡伶到庭執行職務。
中    華    民    國      八十九    年      二        月      二十九    日
                              臺灣臺南地方法院刑事第二庭
                                      法  官  林  淑  婷
右正本證明與原本無異
如不服本判決應於送達後十日內向本院提出上訴狀
                                      書記官  董  挹  棻
中    華    民    國      八十 九   年      三        月       二       日
附錄本案論罪科刑法條全文：
刑法第二百六十七條：以賭博為常業者，處二年以下有期徒刑，得併科一千元以下罰
                    金。


司法院資訊處製作；財團法人民間司法改革基金會備份。
